臺灣高雄地方法院刑事判決　　　　　　　　　　　　　九十一年度訴字第九一九號
　　公　訴　人　臺灣高雄地方法院檢察署檢察官
　　被　　　告　甲○○
右列被告因毒品危害防制條例案件，經檢察官提起公訴（九十一年度毒偵第二二七號
）及移送併辦（九十一年度毒偵字第四九五號），本院判決如左：
    主  文
甲○○連續施用第一級毒品，處有期徒刑拾月。
扣案之第一級毒品海洛因陸小包（合計淨重壹點零貳公克，純質淨重零點貳貳公克）
，均沒收銷燬之。
    事  實
一、甲○○前於民國八十九年間因施用毒品案件，經本院以八十九年度毒聲字第四八
    四八號裁定送觀察、勒戒，經評定認無繼續施用毒品傾向，經台灣高雄地方法院
    檢察署檢察官於同年七月四日以八十九年度毒偵字第四四０八號不起訴處分確定
    後，復因施用第一、二級毒品案件，再經本院以九十年度毒聲字第三三四號裁定
    送觀察、勒戒後，認有繼續施用毒品之傾向，由台灣高雄地方法院檢察署檢察官
    聲請強制戒治並偵查起訴，經本院以九十年度訴字第四八五號分別判處有期徒刑
    七月及四月，並定應執行有期徒刑十月確定，復以九十年度毒聲字第三八三０號
    裁定停止戒治交付保護管束，詎其於保護管束期間內仍不知悔改，明知海洛因業
    經公告列為毒品危害防制條例第二條第二項之第一級毒品，不得非法持有、施用
    ，仍基於施用第一級毒品之概括犯意，自九十年十月間某日起至九十一年一月三
    十一日晚間某時止，連續在高雄市○○區○○街六五號住處等地，以針筒摻水皮
    下注射之方式，約每天施用毒品海洛因二次。嗣先於九十年十一月二十二日中午
    十二時五十分許，在高雄市○○區○○街與港興街口為警查獲，復於九十一年二
    月二日下午一時四十分許，在其上揭住處經警查獲，並扣得其所有之海洛因六小
    包（合計淨重一點零二公克，純質淨重零點二二公克）。
二、案經高雄市政府警察局小港分局報請台灣高雄地方法院檢察署檢察官偵查起訴及
    移送併辦。
    理  由
一、訊據被告甲○○對於右揭事實坦承不諱，且被告先後兩次經警查獲時所採集之尿
    液，經送高雄市立凱旋醫院檢驗之結果均呈嗎啡陽性反應，有該院九十年十二月
    十一日高市凱醫檢字第００三０一號煙毒尿液檢驗成績書、九十一年三月七日高
    市凱醫檢字第００三六一號煙毒尿液檢驗成績書各一紙附卷可稽；按海洛因經注
    入人體後，百分之九十以上於二十四小時內，自尿中排出，平均可檢出時限，約
    為四十五小時，亦據行政院衛生署藥物食品檢驗局以八十一年九月八日（八十一
    ）藥檢壹字第八一一四四八八五號函，敘述明白，另海洛因注射入人體後，水解
    還原成嗎啡，再循嗎啡之代謝方式排出體外，已據行政院衛生署藥物食品檢驗局
    以（七三）藥檢壹字第○三○二二一號函說明綦詳；另被告經警查獲時，當場亦
    扣得疑似海洛因之白色粉末六包，經送驗後確定為第一級毒品海洛因，此有法務
    部調查局九十一年四月四日調科壹字第二二００一二九九０號鑑定通知書在卷可
    憑，是被告之自白堪認與事實相符。被告甲○○於八十九年間因施用毒品案件，
    經本院以八十九年度毒聲字第四八四八號裁定送觀察、勒戒，經評定認無繼續施
    用毒品傾向，經台灣高雄地方法院檢察署檢察官於同年七月四日以八十九年度毒
    偵字第四四０八號不起訴處分確定後，復因施用第一、二級毒品案件，再經本院
    以九十年度毒聲字第三三四號裁定送觀察、勒戒後，認有繼續施用毒品之傾向，
    由台灣高雄地方法院檢察署檢察官偵查起訴並聲請強制戒治，而經本院於九十年
    六月十二日以九十年度訴字第四八五號分別判處有期徒刑七月及四月，並定應執
    行有期徒刑十月確定，再於九十年六月二十日以九十年度毒聲字第三八三０號裁
    定停止戒治交付保護管束等情，有台灣高等法院被告全國前案紀錄表、高雄地方
    法院檢察署刑案資料查註紀錄表附卷可證，是本件事證明確，被告於保護管束期
    間再犯本件犯行，洵堪認定。
二、核被告所為，係犯毒品危害防制條例第十條第一項之施用第一級毒品罪。公訴人
    雖僅就被告於九十年十一月十八日晚間十時許，施用第一級毒品海洛因一次之行
    為起訴，惟被告於九十年十月間某日起至九十一年一月三十一日晚間某時止之其
    餘施用第一級毒品海洛因犯行，與起訴部分之行為有連續犯之關係，為裁判上一
    罪，本院自得併予審理。被告因連續施用第一級毒品前持有毒品之行為，本應論
    以連續持有之罪，惟各該次持有毒品之行為均為其後施用毒品之行為所吸收，不
    另論連續持有第一級毒品罪。被告多次施用毒品犯行，時間緊接，手法相同，所
    犯又係構成要件相同之罪名，為連續犯，應依法論以一罪，並加重其刑。爰審酌
    被告前已有施用毒品犯行，經公訴人為不起訴處分後，復又因施用毒品案件經本
    院判刑確定，並施以強制戒治，竟於停止強制戒治交付保護管束期間，又再犯此
    件犯行，顯見其意志不堅，實不宜寬貸，惟念其施用毒品僅戕害己身，未危及他
    人等一切情狀，量處如主文所示之刑。扣案之海洛因六小包，經檢驗後確定為第
    一級毒品海洛因（淨重一點零二公克、純質淨重零點二二公克），應依毒品危害
    防制條例第十八條第一項前段規定，宣告沒收銷燬之；又送鑑耗損之海洛因白粉
    ，既已滅失，自無庸再予宣告沒收銷燬之必要。至公訴人併案部分，上揭尿液檢
    驗報告中亦呈第二級毒品甲基安非他命陽性反應，是被告是否另涉施用第二級毒
    品安非他命之犯行，因與本件被告之犯行無實質上一罪或裁判上一罪之關係，本
    院自不得予以審理，應由檢察官另行偵辦，附此敘明。
據上論斷，應依刑事訴訟法第二百九十九條第一項前段，毒品危害防制條例第十條第
一項、第十八條第一項前段，刑法第十一條、第五十六條，判決如主文。
中    華    民    國      九十一      年      六      月       三       日
                                  臺灣高雄地方法院刑事第四庭
                                      審判長法  官  黃建榮
                                            法  官  廖純卿
                                            法  官  盧怡秀
右正本證明與原本無異。
如不服本判決，應於判決送達後十日內，向本院提出上訴狀。
                                            書記官  林宜正
中    華    民    國      九十一      年      六      月       七       日
附錄論罪科刑法條：
毒品危害防制條例第十條第一項：
施用第一級毒品者，處六月以上五年以下有期徒刑。
毒品危害防制條例第十八條第一項前段：
查獲之毒品及專供製造或施用毒品之器具，不問屬於犯人與否，均沒收銷燬之。
